臺灣士林地方法院刑事判決　　　　　　　 94年度訴字第475號
公　訴　人　臺灣士林地方法院檢察署檢察官
被　　　告　甲○○
上列被告因洗錢防制法案件，經檢察官聲請以簡易判決處刑（94
年度偵字第2517號），本院內湖簡易庭認為不宜以簡易判決處刑
，改依通常程序審理，而被告於準備程序中就被訴事實為有罪之
陳述，經合議庭裁定由受命法官獨任進行簡式審判程序，並判決
如下：
    主  文
甲○○幫助掩飾因自己重大犯罪所得財物，處有期徒刑伍月，如
易科罰金，以佰元折算壹日。所得財物新臺幣陸仟元沒收，如
全部或一部不能沒收時，以其財產抵償之。
    事  實
一、甲○○於民國93年11月間看報紙之夾報廣告，得知姓名年籍
    均不詳之人在收購金融帳戶。其明知將自己帳戶、提款卡及
    密碼出售予不認識之人使用，可能被常業詐欺犯用於掩飾常
    業詐欺重大犯罪所得之財物，使被害人及警方追查困難。竟
    不違背其本意，基於幫助洗錢之未必故意，主動與夾報廣告
    中收購帳戶之人取得聯繫，並於93年11月19日至22日間之某
    日，在不詳地點，將其士林中正路郵局帳號00000000000000
    號、第一商業銀行重陽分行帳號00000000000 號、國泰世華
    商業銀行帳號000000000000號帳戶之存摺、提款卡及密碼，
    以每1 帳戶新臺幣（以下同）2,000 元之代價出售交付予該
    收購帳戶之人（共得款6,000 元）。該收購帳戶之人取得帳
    戶存摺、提款卡及密碼後，隨即有姓名年籍均不詳自稱為林
    先生以詐欺為常業之人，於93年11月22日13時許以常業詐欺
    之手法，撥打乙○○之電話，向其訛稱：你女兒已被綁架，
    須依指示匯款才能放人等語。乙○○心急不疑有他，乃陷於
    錯誤於93年11月22日13時15分及同日16時57分許，分2 次前
    往郵局依該男子指示匯款10萬元及5 萬元入甲○○所出售之
    士林路中正郵局帳戶。乙○○於匯款後打電話向女兒求證知
    悉受騙，乃報警處理而循線查知上情。
二、案經臺北市政府警察局士林分局報告臺灣士林地方法院檢察
    署檢察官偵查聲請簡易判決處刑。
    理  由
一、上揭犯罪事實，業據被告於本院訊問時自白不諱，核與證人
    乙○○及朱婷於警詢時之證述大致相符，並有查詢中華郵政
    金融卡變更資料、郵政存簿儲金立帳申請書、印鑑卡、郵政
    存簿儲金儲戶申請變更帳戶事項申請書影本、中華郵政股份
    有限公司94年3 月25日儲字第0940705101號函及所附客戶歷
    史交易清單1 份、第一商業銀行重陽分行94年3 月25日（94
    ）一重陽字第29號函所附開戶資料、證明書、存款印鑑卡影
    本、未登摺帳項查詢清單、國泰世華商業銀行94年4 月28日
    （94）國世板東字第0048號函及所附開戶資料、印鑑卡影本
    、查詢申請資料明細、第一商業銀行94年6 月6 日（94）一
    重陽字第54號函、郵政國內匯款執據影本各1 份附卷可證，
    被告自白核與事實相符，本件事證明確，被告犯行堪予認定
    ，應依法論科。
二、被告基於幫助之犯意，出售前開3 帳戶之存摺、提款卡及密
    碼予姓名年籍均不詳之人使用，而幫助常業詐欺犯掩飾其常
    業詐欺重大犯罪所得財物。是核被告所為，係犯刑法第30條
    第1 項、洗錢防制法第9 條第1 項之幫助掩飾因自己重大犯
    罪所得財物罪。而被告於本院審理時認罪並自白犯罪，應依
    洗錢防制法第9 條第5 項後段之規定，減輕其刑。又被告以
    幫助之意思，將存摺、提款卡及密碼出售與姓名年籍均不詳
    之人，供常業詐欺犯掩飾自己常業詐欺重大犯罪所得財物，
    為幫助犯，爰依刑法第30條第2 項之規定，減輕其刑，並遞
    減之。茲審酌被告並無前科，素行並非不佳，正值青年，貪
    圖利益，提供自己帳戶幫助他人掩飾重大犯罪所得，助長他
    人犯罪，增加查緝困難，危害財產交易安全，犯罪後坦承犯
    行等一切情狀，量處如主文所示之刑，並諭知易科罰金折算
    標準。又按犯洗錢防制法第9 條之罪者，因犯罪所得財物或
    財產上利益，除應發還被害人或第三人者外，不問屬於犯人
    與否，沒收之。如全部或一部不能沒收時，追徵其價額或以
    其財產抵償之。所謂因犯罪所得財物，包括因犯罪取得之報
    酬在內，同法第12條第1 項、第4 條第2 款分別定有明文。
    又刑法或其特別法所謂追徵其價額，必限於所得為金錢以外
    之其他財物，因無法追繳，使其繳納與原財物相當之價額，
    以替代原財物之追繳者，始有追徵其價額之必要；如犯罪所
    得財物為金錢，即不生追徵價額之問題，而應以其財產抵償
    之（最高法院90年度台上字第1195號判決同此見解），是被
    告出售前述帳戶所得之6,000 元，應依前開規定予以沒收，
    如全部或一部不能沒收時，以其財產抵償之。
據上論斷，應依刑事訴訟法第452 條、第273 條之1 第1 項、第
299 條第1 項前段，洗錢防制法第9 條第1 項、第5 項後段、第
12條第1 項，刑法第11條、第30條第1 項、第2 項、第41條第1
項前段，罰金罰鍰提高標準條例第2 條，判決如主文。
本案經檢察官黃德松到庭執行職務。
中　　華　　民　　國　　94　　年　　9 　　月　　13　　日
                  刑事第三庭法  官  周群翔
以上正本與原本無異。
如不服本判決，應於判決送達後10日內，向本院提出上訴狀。
                            書記官  劉育君
中　　華　　民　　國　　94　　年　　9 　　月　　13　　日
附錄本案論罪科刑法條全文：
洗錢防制法第9條第1項：
犯第2 條第1 款之罪者，處5 年以下有期徒刑，得併科新臺幣3
百萬元以下罰金。
